【裁判字號】    95,抗,184
【裁判日期】    950717
【裁判案由】    假處分
【裁判全文】
臺灣高等法院臺南分院民事裁定  95年度抗字第184號
抗  告  人  乙○○
相  對  人  甲  ○
代  理  人  林春發  律師
上列抗告人因與相對人間聲請假處分事件，對於中華民國95年4
月27日臺灣嘉義地方法院95年度裁全字第1232號裁定提起抗告，
本院裁定如下：
    主    文
抗告駁回。
抗告訴訟費用由抗告人負擔。
    理    由
一、按債權人就金錢請求以外之請求，因請求標的之現狀變更，
    有日後不能強制執行或甚難強制執行之虞，欲保全強制執行
    者，得聲請假處分。又於爭執之法律關係，為防止發生重大
    之損害或避免急迫之危險或有其他相類之情形而有必要時，
    得聲請為定暫時狀態之處分。民事訴訟法第532條第1、2項及
    第538條第1項分別定有明文。依同法第533條準用同法第526
    條第1、2項之規定，其請求及假處分之原因，應釋明之。前
    項釋明如有不足，而債權人陳明願供擔保或法院認為適當者
    ，法院得定相當之擔保，命供擔保後為假處分。又按關於假
    處分之規定，於爭執之法律關係有定暫時狀態之必要者，準
    用之，民事訴訟法第538條之4定有明文。
二、本件債權人即相對人主張：坐落嘉義縣水上鄉○○段184號
    土地（重測前為嘉義縣水上鄉○○○段408地號）原屬債務
    人即抗告人乙○○所有，相對人於民國（下同）94年6月6日
    經由原審法院93年度執字第3786號強制執行事件拍賣程序拍
    定，於94年6月30日登記為所有權人，同段183號（重測前為
    嘉義縣水上鄉○○○段407之3地號）土地（下稱系爭土地）
    為債務人（原為本件假處分債務人，未提起抗告）黃正宗所
    有，因同段184號土地為袋地，須經由系爭土地如原裁定附
    圖所示甲部分（寬度約為六公尺，詳以實測為準）柏油路進
    出通行，詎抗告人於同段184地號土地遭拍賣由相對人取得
    所有權後，竟與債務人黃正宗於如原裁定附圖所示甲部分（
    寬度約為六公尺，詳以實測為準）柏油路設置障礙物，導致
    相對人完全無法進出，相對人自得通行債務人黃正宗所有之
    183地號土地等語，提出土地登記謄本、地籍圖、照片等為
    相當之釋明，並陳明願供擔保以代釋明。原審法院認其釋明
    之欠缺，擔保足以補之，如對系爭土地准予假處分行為，對
    債務人造成相對之損害，斟酌系爭土地於95年1月之公告現
    值為每平方公尺700元，而相對人使用系爭土地面積約204點
    95平方公尺，合計現值約143,465元為擔保金額，而裁定准
    相對人以144,000元，為抗告人及債務人黃正宗供擔保後，
    在兩造間通行權等事件判決確定前，抗告人及債務人黃正宗
    應將債務人黃正宗所有系爭土地上如原裁定附圖所示甲部分
    （寬度約為六公尺，詳以實測為準）柏油路之障礙物除去，
    容忍相對人通行，並不得妨害相對人通行，核無不合。
三、抗告意旨略以：抗告人於74年購買同段184地號，蓋廠房設
    公司，另向債務人黃正宗購系爭土地中之62坪當通路（鋪柏
    油）。94年5月23日相對人由法院標得上開廠房，抗告人即
    告知系爭土地之通行權，是抗告人另向債務人黃正宗所購，
    相對人若有需要通行，可與抗告人處理，事經數十次的聯繫
    ，均置之不理，百般推託。95年4月6日再度告知其相關人士
    ，若無意承接此通行權，抗告人將作其他用途，擺放機器。
    當時相對人等也都明確表示照抗告人的意思處理，沒關係。
    更何況抗告人已保留近一米的通路。相對人明知此通行權屬
    於抗告人所有，有買賣合約，而相對人竟置之不理，而聲請
    假處分，甚為不合理，爰提起抗告，求為廢棄原裁定云云。
四、經查：相對人主張假處分之原因，其釋明雖有不足，惟相對
    人既陳明願供擔保而聲請為假處分，應認足以補其釋明之不
    足；而抗告人主張其對於系爭土地上如原裁定附圖所示甲部
    分（寬度約為六公尺，詳以實測為準）柏油路的通行權，是
    抗告人另向債務人黃正宗所購，抗告人多次與相對人協調均
    未獲回應，相對人另行聲請假處分不合理云云，乃屬確認通
    行權等之實體上爭執，乃應待本案解決之問題（相對人已提
    起原審95年度嘉簡調字第93號確認通行權等事件訴訟，現由
    原審審理中），核與原裁定是否成立無關，其據以對原裁定
    聲明不服，非有理由。
五、據上論結，本件抗告為無理由，爰依民事訴訟法第495條之1
    第1項、第449條第1項、第95條、第78條，裁定如主文。
中    華    民    國    95    年     7    月    17    日
                  民事第一庭      審判長法  官  林金村
                                        法  官  林輝雄
                                        法  官  胡景彬
上為正本係照原本作成。
不得再抗告。
中    華    民    國    95    年     7    月    18    日
                                        書記官  趙玲瓏
                                                    Ｊ


司法院資訊處製作；財團法人民間司法改革基金會備份。
